臺灣苗栗地方法院刑事判決　　　　　　　93年度簡上字第89號
上　訴　人　臺灣苗栗地方法院檢察署檢察官
被　　　告　甲○○
上列被告因違反毒品危害防制條例案件，不服本院苗栗簡易庭中
華民國93年10月22日93年度苗簡字第657 號第一審簡易判決（聲
請案號：臺灣苗栗地方法院檢察署93年度毒偵緝字第96號），提
起上訴，及2 次移送併案審理（93年度毒偵字第1218號、93年度
毒偵字第1368號、94年度毒偵字第677 號、94年度毒偵字第747
號），本院管轄第二審合議庭改依通常程序自為第一審判決如下
：
    主  文
原判決撤銷。
甲○○連續施用第2 級毒品，累犯，處有期徒刑捌月。第2 次扣
案之安非他命殘渣袋內之安非他命殘渣均沒收銷燬之；第1 次扣
案之安非他命吸食器壹組，第2 次扣案之安非他命吸食器壹組、
上開安非他命殘渣袋陸個、分裝杓壹支均沒收。
    事  實
一、甲○○曾於民國（下同）88年7月13日，因竊盜案件，經本
    院判處有期徒刑6月，於88年8月19日判決確定，並於90年9
    月6日易科罰金執行完畢。
二、甲○○又曾於89年5月間，因1犯施用第2級毒品案件，經本
    院以89年度毒聲字第536號裁定送觀察勒戒後，認無繼續施
    用毒品傾向，經台灣苗栗地方法院檢察署檢察官於89年6月
    12日以89年度毒偵字第478號、第790號為不起訴處分確定。
三、甲○○猶不知悔改，於前次觀察、勒戒執行完畢後，5 年內
    復基於施用第2 級毒品安非他命之概括犯意，自90年2 月21
    日某時起，至94年5 月5 日下午2 時許止，連續在其苗栗縣
    苗栗市勝利里13鄰楊屋22號住處，以將安非他命置於吸食器
    內，下以火燒烤，吸取其產生煙霧之方式，非法施用第2 級
    毒品安非他命多次。嗣分別於下列時、地，為警查獲：
（1）苗栗縣警察局大湖分局刑事組員警，於93年5月4日上午9時
     許，持本院核發之搜索票，至甲○○上開住處搜索，除扣
     得甲○○所有之安非他命吸食器1 組外，並將甲○○帶回
     分局刑事組採尿送驗，結果發現其尿液確呈有甲基安非他
     命陽性反應。
（2）苗栗縣警察局苗栗分局刑事組員警，於93年9月6日，逮捕
     因毒品案件被通緝之甲○○後，於當日對甲○○採尿送驗
     ，結果發現其尿液仍呈有甲基安非他命陽性反應。
（3）苗栗縣警察局苗栗分局公館分駐所員警，於94年3 月20日
     凌晨2 時50分許，在苗栗縣苗栗市勝利里13鄰楊屋22號門
     口，將涉嫌竊盜之甲○○逮捕帶回分駐所後，對其採尿送
     驗，結果發現其尿液仍呈有甲基安非他命陽性反應。
（4）苗栗縣警察局苗栗分局刑事組員警持本院核發之搜索票，
     於94年5 月5 日下午4 時許，前往苗栗縣苗栗市恭敬里6
     鄰恭敬53號搜索時，除在3 樓301 室房間內，扣得甲○○
     所有之安非他命吸食器1 組、安非他命殘渣袋6 個、分裝
     杓1 支外，並將在場之甲○○帶回刑事組採尿送驗，結果
     發現其尿液仍呈有甲基安非他命陽性反應。
三、案經苗栗縣警察局大湖分局報請台灣苗栗地方法院檢察署檢
    察官聲請簡易判決處刑，及由苗栗縣警察局苗栗分局3 次報
    請同署檢察官併案審理。
    理  由
一、上開事實，業據被告甲○○於本院審理時供認不諱，而其尿
    液經警4 次採集送請檢驗結果，確均呈有甲基安非他命陽性
    反應，有苗栗縣警察局大湖分局偵辦煙毒、麻藥案件嫌犯
    尿液檢體編號登記簿、苗栗縣衛生局93年5 月21日苗衛檢字
    第0930007483號煙毒尿液檢驗成績書（以上參見93年度毒偵
    字第724 號偵查卷第20頁、第21頁）、苗栗縣警察局苗栗
    分局偵辦煙毒、麻藥案件嫌犯尿液檢體編號登記簿、苗栗縣
    衛生局93年9 月20日苗衛檢字第0930014388號煙毒尿液檢驗
    成績書（以上參見93年度毒偵字第1218號偵查卷第12頁、第
    13頁）、苗栗縣警察局苗栗分局94年查獲毒品案件犯嫌尿
    液檢體編號登記簿、中山醫學大學附設醫院藥物濫用檢測中
    心之檢驗報告（以上參見94年度毒偵字第747 號偵查卷第17
    頁、第18頁）、苗栗縣警察局苗栗分局94年查獲毒品案件
    犯嫌尿液檢體編號登記簿、中山醫學大學附設醫院藥物濫用
    檢測中心之檢驗報告（以上參見94年度毒偵字第677 號偵查
    卷第62頁、第63頁）等影本各乙紙在卷足稽。此外，復有被
    告甲○○第1 次被警查獲之安非他命吸食器1 組，及第2 次
    被警查獲之安非他命吸食器1 組、安非他命殘渣袋6個、分
    裝杓1 支，扣案足資佐證，是被告甲○○自白其有連續施用
    安非他命之犯行，與事實相符。
二、被告甲○○又曾於89年5 月間，因1 犯施用第2 級毒品案件
    ，經本院以89年度毒聲字第536 號裁定送觀察勒戒後，認無
    繼續施用毒品傾向，經台灣苗栗地方法院檢察署檢察官於89
    年6 月12日以89年度毒偵字第478 號、第790 號為不起訴處
    分確定，有刑案資料查註紀錄表、台灣高等法院被告全國前
    案紀錄表等在卷足憑。事證明確，被告甲○○於觀察、勒戒
    執行完畢後，5 年內再犯施用毒品之犯行，洵堪認定。
三、核被告甲○○所為，係犯毒品危害防制條例第10第2 項之施
    用第2 級毒品罪。其持有毒品之低度行為，應為施用毒品之
    高度行為所吸收，不另論罪。被告甲○○先後多次施用安非
    他命之犯行，時間緊接，所犯罪名之構成要件相同，顯係基
    於概括之犯意而為，應依連續犯之規定論以一罪，並依法加
    重其刑。查被告甲○○曾於88年7 月13日，因竊盜案件，經
    本院判處有期徒刑6 月，於88年8 月19日判決確定，並於90
    年9 月6 日易科罰金執行完畢，有上述前科表在卷足憑，5
    年內再犯本件有期徒刑以上刑之罪，為累犯，應依刑法第47
    條之規定，遞加重其刑。原審雖認被告施用第2 級毒品安非
    他命係自90年2 月21日起，至93年5 月1 日止，然被告甲○
    ○自93年5 月1 日以後，迄至94年5 月5 日下午2 時許止，
    仍有連續施用第2 級毒品安非他命之犯行，而此部分之犯行
    ，既與聲請簡易判決處刑之犯行，具有連續犯之裁判上一罪
    關係，本院自應併予審理。原審予以論罪科刑，固非無見，
    惟原判決既未及審理上訴及移送併辦部分，自有未合。公訴
    人上訴意旨，指摘原判決對裁判上一罪，漏未併案審理為不
    當，為有理由，自應由本院合議庭撤銷改判，並自為第一審
    判決。爰審酌被告甲○○一再施用毒品，理應重罰，惟念其
    施用毒品之手段相當平和，僅戕害個人身心健康，對社會治
    安影響非重，及犯後能坦白承認等一切情狀，量處如主文第
    2 項所示之刑，以資懲儆。
四、至第2 次扣案之安非他命殘渣袋內之安非他命殘渣，因係第
    2 級毒品，應依毒品危害防制條例第18條第1 項前段之規定
    ，沒收銷燬之。另第1 次扣案之安非他命吸食器1 組，第2
    次扣案之安非他命吸食器1 組、上開安非他命殘渣袋6 個、
    分裝杓1 支，則係被告甲○○所有，供其施用第2 級毒品安
    非他命犯罪所用之物，應依刑法第38條第1 項第2 款之規定
    ，予以宣告沒收。
據上論斷，應依刑事訴訟法第455 條之1 第1 項、第3 項、第36
9 條第1 項前段、第364 條、第451 條之1 第4 項第2 款、第45
2 條、第299 條第1 項前段，毒品危害防制條例第10條第2 項、
第18條第1 項前段，刑法第11條前段、第47條、第56條、第38條
第1 項第2 款，判決如主文。
本案經檢察官黃智勇到庭執行職務。
中　　華　　民　　國　　94　　年　　7 　　月　　28　　日
               刑事第二庭  審判長法  官  柳 章 峰
                                 法  官  張 文 毓
                                 法  官  林 卉 聆
以上正本與原本無異。
如不服本判決應於送達後10日內向本院提出上訴狀（須附繕本）
。
                                 書記官  歐 明 秀
中　　華　　民　　國　　94　　年　　7 　　月　　28　　日
附錄本案論罪科刑法條全文
毒品危害防制條例第10條第2項：
施用第2級毒品者，處3年以下有期徒刑。
